【裁判字號】    89,交易,79
【裁判日期】    891108
【裁判案由】    
【裁判全文】
臺灣基隆地方法院刑事判決                          八十九年度交易字第七九號
    公  訴  人  臺灣基隆地方法院檢察署檢察官
    被      告  甲○○
右列被告因過失傷害案件，經檢察官提起公訴 (八十九年度偵字第三０七八號)，本
院判決如左：
    主  文
甲○○因過失傷害人，處有期徒刑參月，如易科罰金以參佰元折算壹日。
    事  實
一、甲○○係印尼國人，現在我國私立文化大學海外青年班就學，於民國八十九年五
    月二日下午三時四十五分許，甲○○駕駛車號ＡΖ－七八三三號自用小客車，在
    基隆市○○路二七九號北都冷凍廠前路邊，欲向左起步迴轉時，原應注意起步前
    應顯示方向燈，注意前後左右有無障礙或車輛行人，並應讓行進中之車輛行人優
    先通行，而依當時情形，又無不能注意情事，竟疏未注意，貿然將車向左駛出路
    邊，適乙○○騎乘車號ＬＤＭ－七二六號重型機車，由市區○○○路方向，遵行
    機車專用道行駛，途經上開地點，因閃煞不及而與甲○○所駕汽車之左前側車頭
    擦撞，致使乙○○人車倒地，並受有右頂部頭皮擦傷及皮下血腫、右頰部擦傷、
    雙手背多處擦傷及瘀青（頭部外傷併顱內出血）之傷害。
二、案經被害人乙○○訴由基隆市警察局第二分局報請台灣基隆地方法院檢察署檢察
    官偵查起訴。
    理  由
一、訊據被告甲○○對於在上開時、地，因欲將停在路邊之汽車起步迴轉時，與告訴
    人乙○○所騎乘之重型機車發生擦撞，使告訴人因而受傷之事實，固坦承不諱，
    惟辯稱：伊要將汽車開出來時，遭告訴人騎乘之機車撞及，伊當時有先看後方有
    無來車，但未看見告訴人，且當時也有顯示方向燈，也許是告訴人車速過快，才
    會發生碰撞意外云云。然查：上開發生事故之路段，係雙向車道，且有劃分快慢
    車道，被告駕駛之自用小客車原係停在路邊，被告起步後在慢車道上與告訴人之
    機車發生擦撞，機車遭撞及後，斜停於快車道上，此有交通事故調查報告表、現
    場照片七張在卷足憑，被告辯稱有注意後方沒有車輛才起步云云，洵非可採。按
    汽車起步前應顯示方向燈，注意前後左右有無障礙或車輛行人，並應讓行進中之
    車輛行人優先通行，道路交通安全規則第八十九條第六款定有明文。被告駕車自
    應注意上開規定，且依當時情形並無不能注意之情事，竟未注意前開規定而肇事
    ，致乙○○受有如事實欄所述之傷害，亦有國軍第八一二醫院出具之診斷證明書
    一紙附卷可參，足認被告具有過失，且被告之過失行為與被害人所受之傷害間有
    相當因果關係存在，事證明確，被告犯行應堪認定。
二、核被告所為，係犯刑法第二百八十四條第一項前段之過失傷害罪。爰審酌被告之
    過失程度、所生損害及犯罪後尚未與被害人達成和解賠償損害等一切情狀，量處
    如主文所示之刑，並諭知易科罰金之折算標準。
據上論斷，應依刑事訴訟法第二百九十九條第一項前段、刑法第二百八十四條第一項
前段、第四十一條、罰金罰鍰提高標準條例第一條前段、第二條，判決如主文。
本案經檢察官周慶華到庭執行職務
中    華    民    國      八十九      年      十一      月      八      日
                                      臺灣基隆地方法院刑事第三庭
                                          法  官
附錄論罪法條
刑法第二百八十四條第一項前段
因過失傷害人者，處六月以下有期徒刑、拘役或五百元以下罰金。


司法院資訊處製作；財團法人民間司法改革基金會備份。
